【裁判字號】    95,訴,1654
【裁判日期】    950719
【裁判案由】    違反槍砲彈藥刀械管制條例
【裁判全文】
臺灣臺中地方法院刑事判決              95年度訴字第1654號
公  訴  人  臺灣臺中地方法院檢察署檢察官
被      告  甲○○
指定辯護人  本院公設辯護人  乙○○
上列被告因違反槍砲彈藥刀械管制條例案件，經檢察官提起公訴
（95年度偵字第9401號），本院判決如下：
    主    文
甲○○未經許可，持有可發射子彈具有殺傷力之改造槍枝，處有
期徒刑參年捌月，併科罰金新臺幣壹拾伍萬元，罰金如易服勞役
，以新臺幣參仟元折算壹日。扣案仿ＢＥＲＥＴＴＡ（貝瑞塔）
廠九二ＦＳ型半自動手槍製造之槍枝，更換土造金屬槍管改造而
成之改造手槍貳支（共含彈匣貳個、槍枝管制編號分別為：00
00000000號、0000000000號）及土造子彈參
顆，均沒收。
    犯罪事實
一、甲○○明知未經許可，不得持有可發射子彈具有殺傷力之槍
    枝及子彈，竟基於持有可發射子彈具有殺傷力之改造手槍及
    子彈之犯意，於民國九十五年四月二十五日（起訴書誤載為
    二十日）二十三時許，在高雄市○○路某處，向不詳姓名年
    籍，綽號「一八○」之成年男子，借得仿ＢＥＲＥＴＴＡ（
    貝瑞塔）廠九二ＦＳ型半自動手槍製造之槍枝，更換土造金
    屬槍管改造而成之改造手槍二支（共含彈匣二個、槍枝管制
    編號分別為：0000000000號、00000000
    00號）及具殺傷力之土造子彈九顆，並未經許可而無故持
    有上開槍、彈。嗣於九十五年四月二十六日二時五十分許，
    在臺中市○○區○○路一段一九一巷口，經甲○○同意搜索
    甲○○所駕駛車牌號碼Ｑ二—五八五九號自小客車而當場查
    獲，並當場扣得上揭具殺傷力之改造手槍二支及具殺傷力之
    土造子彈九顆（嗣經採樣六顆試射，僅剩餘三顆）。
二、案經臺中市警察局移送臺灣臺中地方法院檢察署檢察官偵查
    起訴。
    理    由
一、上開犯罪事實，業據被告甲○○於警詢、偵查中及本院審理
    時均坦承不諱，復有仿ＢＥＲＥＴＴＡ（貝瑞塔）廠九二Ｆ
    Ｓ型半自動手槍製造之槍枝，更換土造金屬槍管改造而成之
    改造手槍二支（共含彈匣二個、槍枝管制編號分別為：00
    00000000號、0000000000號）及具殺傷
    力之土造子彈九顆扣案可資佐證，而前開扣案之槍枝、子彈
    經送內政部警政署刑事警察局以性能檢驗法、試射法鑑驗結
    果，認送鑑改造手槍二支，均係仿ＢＥＲＥＴＴＡ（貝瑞塔
    ）廠九二ＦＳ型半自動手槍製造之玩具手槍更換土造金屬槍
    管改造而成改造手槍，機械性能良好，可供擊發適用子彈使
    用，均具殺傷力，另送鑑子彈九顆，其中六顆認均係具直徑
    約九ｍｍ金屬彈頭之土造子彈，採樣三顆試射，均可擊發，
    認具殺傷力，其中三顆認均係具直徑約九ｍｍ金屬彈頭之土
    造子彈，經檢視，彈底均有撞擊痕跡，均經實際試射，均可
    擊發，認均具殺傷力等情，有內政部警政署刑事警察局九十
    五年五月二十四日刑鑑字第○九五○○六三五九二號槍彈鑑
    定書一紙附卷可稽，此外，並有照片六張附卷可參，足認被
    告自白確與事實相符，堪予採信，本案事證明確，被告犯行
    洵堪認定。
二、按未經許可，無故持有槍、彈罪，其持有之繼續，為行為之
    繼續，至持有行為終了時，均論為一罪，不得割裂（最高法
    院九十年度台上字第三二七０號裁判要旨參照）。核被告所
    為，係犯槍砲彈藥刀械管制條例第八條第四項之未經許可，
    持有可發射子彈具有殺傷力之改造槍枝罪及同條例第十二條
    第四項之未經許可持有子彈罪，被告以一行為同時觸犯未經
    許可持有可發射子彈具有殺傷力之改造槍枝罪及未經許可持
    有子彈罪，為想像競合犯，應依刑法第五十五條規定，從一
    重以未經許可，持有可發射子彈具有殺傷力之改造槍枝罪處
    斷。爰審酌被告素行不良，有臺灣臺中地方法院檢察署刑案
    資料查註紀錄表及臺灣高等法院被告前案紀錄表附卷可稽，
    堪認其品行不佳，並斟酌其持有可發射子彈具有殺傷力之槍
    枝及子彈，已嚴重危害社會治安及安全，惟其持有槍枝、子
    彈的時間不長，犯罪所生危害有限，犯罪後已坦承犯行，犯
    後態度尚稱良好等一切情狀，量處如主文所示之刑，以資懲
    儆。另查被告行為後，刑法第四十二條第三項關於易服勞役
    之折算標準及期限已有修正，因屬科刑規範事項之變更，其
    折算標準為裁判時所應諭知，自有就新舊法規定比較之必要
    ，然因新舊刑法對易服勞役之折算標準，及易服勞役期限，
    規定各有不同，利與不利之情形互見，應就新舊法之規定綜
    合比較，以決定適用最有利於行為人之法律。本件經比較新
    舊法結果，以修正後刑法第四十二條第三項之規定較有利於
    被告，依刑法第二條第一項但書規定，應適用最有利於行為
    人之法律即修正後刑法第四十二條第三項之規定諭知以新台
    幣三千元為易服勞役之折算標準，爰就所處罰金刑部分，依
    上開規定諭知易服勞役之折算標準。扣案仿ＢＥＲＥＴＴＡ
    （貝瑞塔）廠九二ＦＳ型半自動手槍製造之槍枝，更換土造
    金屬槍管改造而成之改造手槍二支（共含彈匣二個、槍枝管
    制編號分別為：0000000000號、0000000
    000號）及扣案三顆具有殺傷力之土造子彈，均係屬違禁
    物，爰依刑法第三十八條第一項第一款規定宣告沒收。至於
    其餘扣案之六顆具有殺傷力之土造子彈，業因囑託內政部警
    政署刑事警察局鑑驗，經鑑驗試射擊發而僅餘彈殼，已失去
    子彈之功能而不具有殺傷力，業如前述，已非屬違禁物，本
    院爰不為沒收之諭知，附此說明。
據上論斷，應依刑事訴訟法第二百九十九條第一項前段，槍砲彈
藥刀械管制條例第八條第四項、第十二條第四項，刑法第二條第
一項但書、第十一條前段、第五十五條、修正後刑法第四十二條
第三項、刑法第三十八條第一項第一款，判決如主文。
中    華    民    國    95    年    7     月    19    日
                  刑事第十庭    審判長法  官  郭瑞祥
                                      法  官  江奇峰
                                      法  官  黃炫中
上正本證明與原本無異。
如不服本判決，應於送達後十日內向本院提出上訴狀（須附繕
本），上訴於台灣高等法院台中分院。
                                      書記官  黃珮華
中    華    民    國    95    年    7     月    19    日
附錄論罪科刑法條
槍砲彈藥刀械管制條例第8條
未經許可，製造、販賣或運輸鋼筆槍、瓦斯槍、麻醉槍、獵槍、
空氣槍或第4條第1項第1款所定其他可發射金屬或子彈具有殺傷
力之各式槍砲者，處無期徒刑或5年以上有期徒刑，併科新臺幣1
千萬元以下罰金。
未經許可，轉讓、出租或出借前項所列槍枝者，處 5 年以上有期
徒刑，併科新臺幣 1 千萬元以下罰金。
意圖供自己或他人犯罪之用，而犯前二項之罪者，處無期徒刑或
 7 年以上有期徒刑，併科新臺幣 1 千萬元以下罰金。
未經許可，持有、寄藏或意圖販賣而陳列第 1 項所列槍枝者，處
 3年以上10年以下有期徒刑，併科新臺幣700萬元以下罰金。
第 1 項至第 3 項之未遂犯罰之。
槍砲彈藥刀械管制條例第12條
未經許可，製造、販賣或運輸子彈者，處 1 年以上 7 年以下有
期徒刑，併科新台幣 500 萬元以下罰金。
未經許可，轉讓、出租或出借子彈者，處 6 月以上 5 年以下有
期徒刑，併科新台幣 300 萬元以下罰金。
意圖供自己或他人犯罪之用，而犯前二項之罪者，處 3 年以上
10 年以下有期徒刑，併科新台幣 700 萬元以下罰金。
未經許可，持有、寄藏或意圖販賣而陳列子彈者，處 5 年以下有
期徒刑，併科新台幣 300 萬元以下罰金。
第 1 項至第 3 項之未遂犯罰之。


司法院資訊處製作；財團法人民間司法改革基金會備份。
